

POVEDA

JONATHAN

FULL STACK MOBILE DEVELOPMENT

Flutter (Dart), React Native (JavaScript y TypeScript), Android (Kotlin y Java), iOS (Swift)

MI RESUMEN

¡Hola! Soy un apasionado por el desarrollo de aplicaciones móviles. Tengo más de 2 años y medio de experiencia en el desarrollo de aplicaciones móviles con tecnologías híbridas y nativas. He participado en variedad de proyectos con roles como Developer, Technical Lead y Project Manager. Soy una persona enfocada en cumplir objetivos y destacar de la mejor manera, contribuyendo y creciendo junto a mi equipo.

CONTACTO



300 234 7425



jhodavid007@gmail.com



Barranquilla, Colombia

IDIOMAS

• Ingles (B1)

CUENTAS

- https://github.com/Jhodavid
- https://www.linkedin.com/in/johcode/

EXPERIENCIA LABORAL

Ludycom S.A.S.

Application Developer

Diciembre 2022 - Actualmente

Identificación de actividades y requerimientos para el desarrollo de una solución; diseñar, desarrollar y mantener soluciones de software y tecnología; liderar equipos de trabajo.

Ludycom S.A.S.

Junior Application Developer

Enero 2022 - Noviembre 2022

Diseñar, desarrollar y mantener soluciones de software y tecnología; investigación, desarrollo y presentación de Spikes.

Ludycom S.A.S.

Seedbed Developer

Octubre 2021 - Diciembre 2021

Desarrollar planes de capacitación y entrega de productos de software; desarrollar y mantener soluciones de software y tecnología.

EDUCACIÓN

UNIVERSIDAD SIMÓN BOLÍVAR

INGENIERO DE SISTEMAS Enero 2019 - 2024

INSTITUTO CENTRO DE SISTEMAS S.A.S.

TECNICO EN ENSAMBLE Y MANTENIMIENTO DE **EQUIPOS DE COMPUTO**

Enero 2018 - Diciembre 2018

CONOCIMIENTOS



















